臺灣桃園地方法院民事裁定
111年度消債更字第163號
聲  請  人  
即  債務人  黃宗偉    

代  理  人  賴鴻齊律師（法律扶助律師）
上列當事人因消費者債務清理事件聲請更生，本院裁定如下：
    主    文
更生之聲請駁回。
聲請程序費用由聲請人負擔。
    理    由
一、按債務人聲請更生時，應提出財產及收入狀況說明書及其債
    權人、債務人清冊。法院認為必要時，得定期命債務人據實
    報告更生聲請前二年內財產變動之狀況，並對於前條所定事
    項補充陳述、提出關係文件或為其他必要之調查。更生之聲
    請，債務人經法院通知，無正當理由而不到場，或到場而不
    為真實之陳述，或拒絕提出關係文件或為財產變動狀況之報
    告者，應駁回之，消費者債務清理條例第43條第1項、第2項
    、第44條及46條第3款分別定有明文。此乃因更生程序係為
    保護有更生誠意之債務人而設，債務人如不配合法院而為協
    力行為等，即足認其欠缺清理債務之誠意，自無加以保護之
    必要。次按聲請更生或清算不合程式或不備其他要件者，法
    院應以裁定駁回之，但其情形可以補正者，法院應定期間先
    命補正。同條例第8條定有明文。
二、經查，聲請人聲請更生，因未據提出完足事證以釋明其自己
    財產及收入狀況及有何不能清償債務之情事，本院無從加以
    斟酌認定是否具備更生之要件，本院遂於民國111年7月20日
    以裁定命聲請人於送達後10日內補正該裁定所示事項，該裁
    定並已於同年月29日送達，有本院送達證書附本院卷可參，
    惟聲請人逾期迄未補正，本院無從審查其收入及支出狀況是
    否確實，以及是否符合更生要件，其聲請更生自屬要件不備
    ，應駁回其聲請。
三、至消費者債務清理條例第11條之1雖規定法院就更生或清算之聲請為駁回裁定前，應使債務人有到場陳述意見之機會，然其立法理由為：「為保障更生或清算聲請程序債務人之聽審請求權，法院於裁定駁回更生或清算之聲請前，應使債務人有到場陳述意見之機會，爰設本條」。而所謂「聽審請求權」，乃法院就聲請人於充分提出聲請所據之主張及事證，經審核後，就該聲請人是否有無不能清償債務或有不能清償債務之虞等情事，或有無除外事項等實體事由有所不足，而認應予駁回時，始應依法通知其到場陳述意見，此觀同條例第8條、第44條自明。是本件係因聲請要件不備，自無庸通知聲請人到場陳述意見，附此敘明。　　　　　　　　　　
中　　華　　民　　國　　111 　年　　8 　　月　　22　　日
              民事第二庭    法　官　李麗珍
正本係照原本作成。
如不服本裁定，應於送達後10日內向本院提出抗告狀，並應繳納
抗告費新台幣1000元。
中　　華　　民　　國　　111 　年　　8 　　月　　22　　日
                            書記官  謝伊婕